---
title: "Graficar las respuestas del cuestionario por pregunta"
output: html_notebook
---

Cargamos las librerias que necesita R

```{r}
library(ggplot2)
library(dplyr)
```

Cargamos la base de datos
```{r}
library(readxl)
datos <- read_excel("CuestionarioRletras.xlsx")
names(datos)
datos$Q1
```

Convertimos los datos en porcentajes

```{r}
porcentajes <- datos %>% 
                group_by(Q1) %>% 
                count() %>% 
                ungroup() %>% 
                mutate(percentage=`n`/sum(`n`) * 100)
porcentajes
```
Tener en cuenta que la columna de la respuestas deben ser letras "De acuerdo", "Desacuerdo", etc., cuando es número debemos agregar función factor(Q1)

Hacemos el gráfico de torta o pie
```{r}
ggplot(porcentajes, aes(x=1, y=percentage, fill=(Q1))) +
        geom_bar(stat="identity") +
        geom_text(aes(label = paste0(round(percentage,1),"%")), 
                  position = position_stack(vjust = 0.5)) +
        coord_polar(theta = "y") + 
        theme_void() + 
        ggtitle ("Uso de TICS")
```

```{r}
ggplot(porcentajes,aes(x="",y=percentage,fill=(Q1))) +
	geom_bar(stat="identity",color="white")
```

```{r}
pal1 <- c("forestgreen", "yellow", "orange")
pal <- c(
  "Serious" = "red",
  "Significant" = "orange", 
  "Minimal" = "yellow", 
  "Strengths" = "forestgreen")

ggplot(porcentajes,aes(x="",y=percentage,fill=(Q1))) +
  geom_boxplot() + 
  scale_fill_manual(values = c("red", "yellow",
                               "blue", "orange",
                               "green")) + 
	geom_bar(stat="identity",color="white") + 
	geom_text(aes(label = paste0(round(percentage,1),"%")), 
                  position = position_stack(vjust = 0.5)) +
	coord_polar("y") +
	theme_void() +
	labs(title="Uso de TICS") 
```
ggplot(data, aes(x, group = group, fill = factor(group))) +  # Properly adding colors
  geom_boxplot() + 
  scale_fill_manual(values = c("red", "yellow",
                               "blue", "orange",
                               "green"))
